【裁判字號】    90,上易,2389
【裁判日期】    900809
【裁判案由】    竊盜
【裁判全文】
臺灣高等法院刑事判決                            九十年度上易字第二三八九號
    上  訴  人
    即  被  告  乙○○
右上訴人因竊盜案件，不服臺灣新竹地方法院九十年度易字第三八三號，中華民國九
十年六月六日第一審判決（起訴案號：臺灣新竹地方法院檢察署八十九年度偵字第三
三一號）提起上訴，本院判決如左：
    主  文
上訴駁回。
    事  實
一、乙○○於民國七十九年間因犯殺人罪，經本院判處有期徒刑六年九月，甫於八十
    六年九月十五日因縮刑期滿執行完畢，仍不知警惕，復意圖為自己不法之所有，
    於八十九年五月二十八日上午六時三十分許（已天亮），趁甲○○住處一樓後門
    未鎖，即自後門走入後直接由樓梯通往二樓，再踰越二樓窗戶，而無故侵入位於
    新竹市○○街五十九號甲○○之住宅（無故侵入住宅部分未具告訴），甫入內至
    二樓及一樓搜尋財物著手為竊盜行為之際，因觸動該住宅之保全系統，經保全人
    員黃建暉報警後，會同警員於同日上午六時四十分許，在上址住宅當場查獲而未
    得逞。
二、案經新竹市警察局第一分局報告臺灣新竹地方法院檢察官偵查起訴。
    理  由
一、訊據被告雖坦承於天亮時侵入上開甲○○之住宅，惟矢口否認有何竊盜罪嫌，辯
    稱：當時因肚子痛，欲入內上廁所云云。然查右開事實，業據被告於警訊及檢察
    官初訊時坦白承認，並經證人黃建暉於警訊時證稱：「於八十九年五月二十八日
    六時三十三分，在新竹市○○里○○街五十九號二樓，有警報發報，我們新光保
    全公司管制中心通知我們及北門派出所前往，在六時四十分發現有竊賊躲在二樓
    廁所內。遂將竊賊帶回去偵辦」、「（竊賊如何侵入？）竊賊係從二樓後側推開
    玻璃進入屋內觸動保全系統」等語（八十九年度偵字第三○三一號偵查卷第七頁
    正面、背面）。於原審審理時證稱：「（被告乙○○是如何進去？）他先從後院
    的大門進來，大門故障，一推就進來，後面院子有個樓梯，可以通到二樓，上到
    二樓後，再爬一般的窗戶進入，因為窗戶沒有扣上，因此而觸動保全系統（你們
    那時候去，天色為何？）已經天亮了。（被告乙○○有無找東西的痕跡？）我們
    到現場已經抓到他，他從二樓進去後，應該有到一樓，因為一樓的警報器也有響
    ，他應該有找一陣子的東西，舊的傢俱有翻過」等語（一審卷第二十頁）。並經
    被害人甲○○於原審調查時亦指述甚詳，依上開證人黃建暉明確指稱：被告爬窗
    戶進入二樓後，即觸動警報器，被告應該有到一樓，因為一樓之警報器也有響，
    被告應有找尋東西，因舊傢俱有被動過等情。顯見上開房屋並非如被告所稱係荒
    廢空屋，且其內家俱既有搬動跡象，顯然業經被告著手行竊過，被告於本院審理
    時雖空言否認犯行，所辯當時因肚子痛，欲入內上廁所云云，非但顯與上述事證
    不符，且被告既急欲入內方便，理應迅即方便後即離去，實無攀爬窗戶至該住宅
    二樓後，復至一樓之必要，是被告上述辯詞顯無足採，被告於警訊、偵查時所為
    之自白核與事實相符，事證明確，其犯行堪以認定。
二、按窗戶具有防閑之作用，顯為刑法第三百二十一條第一項第二款之其他安全設備
    ，被告踰越為安全設備之窗戶，並已搜尋財物著手於犯罪行為之實施，雖未至竊
    得財物之結果，核其所為，係犯刑法第三百二十一條第二項、第一項第二款之踰
    越安全設備竊盜未遂罪，因其行為僅止於未遂，應依刑法第二十六條前段之規定
    減輕其刑。查被告於七十九年間因犯殺人罪，經本院判處有期徒刑六年九月，甫
  於八十六年九月十五日執行完畢，有本院被告全國前案紀錄表在卷可按，其受有
    期徒刑執行完畢，五年以內再犯有期徒刑以上之罪，為累犯，依法加重其刑，其
    有刑之加重及減輕之情形，依法應先加後減之。又被告行為後，刑法第四十一條
    業於九十年一月四日修正為「犯最重本刑為五年以下有期徒刑以下之刑之罪，而
    受六月以下有期徒刑或拘役之宣告，因身體、教育、職業、家庭之關係或其他正
    當事由，執行顯有困難者，得以一元以上三元以下折算一日，易科罰金。但確因
    不執行所宣告之刑，難收矯正之效或難以維持法秩序者，不在此限。」「併合處
    罰之數罪，均有前項情形，其應執行之刑逾六月者，亦同。」並於同年月十日公
    佈施行，於同年月十二日生效，比較新舊法之規定，以變更後之新法對被告等有
    利，依刑法第二條第一項前段之規定，自應適用裁判時之新法。
三、原審認被告罪證明確，援引刑法第二條第一項前段、第三百二十一條第二項、第
    一項第二款、第二十六條前段、第四十七條、第四十一條第一項前段，罰金罰鍰
    提高標準條例第二條之規定，並審酌被告素行不佳，且本件侵入被害人住宅竊盜
    ，危害性較大，兼衡犯後否認犯行，尚無悔意等一切情狀，量處有期徒刑五月，
    並諭知易科罰金之折算標準，以示懲儆。原審認事用法，均無不合，量刑亦屬妥
    適，被告上訴意旨猶執陳詞指稱其係因肚子痛，欲入內上廁所云云，顯係卸責之
    詞，不足採信，其上訴無理由，應予駁回。
據上論斷，應依刑事訴訟法第三百六十八條，判決如主文。
本案經檢察官吳慎志到庭執行職務。
中    華    民    國     九十     年       八       月         九       日
                          臺灣高等法院刑事第十七庭
                              審判長法  官  陳  正  雄
                                    法  官  許  宗  和
                                    法  官  許  錦  印
右正本證明與原本無異。
不得上訴。
                                    書記官  黃  德  煌
中    華    民    國     九十     年       八       月        十三      日
附錄本判決論罪科刑法條：
刑法第三百二十一條
犯竊盜罪而有左列情形之一者，處六月以上五年以下有期徒刑：
一  於夜間侵入住宅或有人居住之建築物、船艦，或隱匿其內而犯之者。
二  毀越門扇、牆垣或其他安全設備而犯之者。
三  攜帶兇器而犯之者。
四  結夥三人以上而犯之者。
五  乘火災、水災或其他災害之際而犯之者。
六  在車站或埠頭而犯之者。
前項之未遂罰之。


司法院資訊處製作；財團法人民間司法改革基金會備份。
